臺灣板橋地方法院刑事判決　　　　　　　 96年度易字第983號
公　訴　人　臺灣板橋地方法院檢察署檢察官
被　　　告　乙○○
　　　　　　　　　　（另案於臺灣臺北看守所羈押中）
上列被告因竊盜案件，經檢察官提起公訴（96年度偵緝字第827
號），本院判決如下：
    主  文
乙○○於夜間侵入住宅、踰越牆垣及其他安全設備竊盜，處有期
徒刑拾月。
    事  實
一、乙○○有多次竊盜前科，其於民國88年間因竊盜罪，經本院
    以88年度易字第3813號判決判處有期徒刑8 月，於89年11月
    21日執行完畢（於本案不構成累犯），又於95年間犯竊盜罪
    ，經本院以95年度易字第2259號判決判處有期徒刑10月（尚
    未執行）。乙○○不知悔改，又基於為自己不法所有之意圖
    ，於95年4 月28日凌晨5 時10分許之夜間，以攀爬圍牆後跳
    至甲○○位在臺北縣新莊市○○街51巷15號2 樓住處之陽台
    ，再越入窗戶後侵入其內之方式，進入竊取甲○○置於客廳
    之長褲口袋內之現金新臺幣（下同）28,000元，得手後逃逸
    。嗣經甲○○報警，經警在現場採得指紋並送請內政部警政
    署刑事警察局鑑驗結果，發現與乙○○指紋卡之右環指、右
    中指指紋相符，而查悉上情。
二、案經被害人甲○○訴由臺北縣政府警察局三重分局報請臺灣
    板橋地方法院檢察署檢察官偵查起訴。
    理  由
一、被告於本院審判中除就所竊得之財物有爭執外，就其餘犯罪
    事實自白不諱，檢察官引用告訴人甲○○於警詢時之指訴，
    被告亦不爭執為傳聞證據，得認上開審判外陳述有證據能力
    。至於內政部刑事警察局出具之鑑驗書、監視錄影翻拍照片
    ，被告亦不爭執，得認均有證據能力。
二、被告就起訴之犯罪事實坦承不諱，惟辯稱：伊並無竊取被害
    人之現金，而僅竊得手機1 具云云。經查：證人甲○○到庭
    證稱：當天凌晨4 點多，我女兒看到窗外有人，就打行動電
    話給我，所以我的手機沒有失竊，我接聽後清點財物，發現
    放在客廳的長褲口袋內現金約1 、2 萬元失竊，我在警局所
    陳述之失竊金額正確，但審判中距案發較久，不記得詳細失
    竊金額等語（見本院96年5 月11日審判筆錄）。且證人甲○
    ○於警詢時除證稱失竊現金28,000元外，復留下聯絡之電話
    、行動電話號碼（見96年度偵字第374 號偵查卷第4 頁），
    如當時其行動電話失竊，應會一併告知員警並記錄於筆錄上
    ，是由證人甲○○之上開證述，可認被告所述竊得之物品，
    並不實在。而本件係告訴人甲○○發覺失竊後，報警處理，
    經警到場採集指紋送驗，確認與被告之右環指、右中指指紋
    相符有內政部警政署刑事警察局95年9 月5 日刑紋字第0950
    0129638 號鑑驗書1 份為據，並經警調取監視錄影帶翻製照
    片在卷，可證明被告係以攀越牆垣後自該址2 樓陽台之窗戶
    侵入行竊，綜上事證足認被告犯行明確，應依法論處。
三、核被告所為，係犯刑法第321 條第1 項第1 款、第2 款之加
    重竊盜罪。爰審酌被告有多次竊盜犯罪紀錄（見卷附臺灣高
    等法院被告全國前案紀錄表），素行不佳，於本件雖不構成
    累犯，惟被告屢犯竊行不改，應予懲儆，復斟酌被告本件犯
    罪之動機、目的、手段、被害人所生損害、所竊取之財物價
    值，及其智識程度、犯罪後坦承犯行之態度等一切情狀，量
    處如主文所示之刑。
據上論斷，應依刑事訴訟法第299 條第1 項前段，刑法第321 條
第1 項第1 款、第2 款，判決如主文。
本案經檢察官簡美惠到庭執行職務。
中　　華　　民　　國　　96　　年　　5 　　月　　25　　日
                    刑事第十二庭    法　官  林漢強
以上正本證明與原本無異
如不服本判決應於送達後10日內向本院提出上訴狀
                                    書記官  曾千庭
中　　華　　民　　國　　96　　年　　5 　　月　　25　　日
附錄本案論罪科刑法條全文
刑法第321條
犯竊盜罪而有左列情形之一者，處六月以上、五年以下有期徒刑
：
一  於夜間侵入住宅或有人居住之建築物、船艦或隱匿其內而犯
    之者。
二  毀越門扇、牆垣或其他安全設備而犯之者。
三  攜帶兇器而犯之者。
四  結夥三人以上而犯之者。
五  乘火災、水災或其他災害之際而犯之者。
六  在車站或埠頭而犯之者。
前項之未遂犯罰之。
